【裁判字號】    99,撤緩,88
【裁判日期】    990728
【裁判案由】    聲請撤銷緩刑
【裁判全文】
臺灣新竹地方法院刑事裁定              99年度撤緩字第88號
聲  請  人  臺灣新竹地方法院檢察署檢察官
受保護管束
人          甲○○
上列聲請人因受保護管束人違反毒品危害防治條例案件（本院98
年度審竹簡字第1099號），聲請撤銷緩刑之宣告（99年度執聲字
第597號），本院裁定如下：
    主  文
本院九十八年度審竹簡字第一○九九號判決對甲○○所為緩刑貳
年之宣告撤銷。
    理  由
一、聲請意旨略以：查受保護管束人甲○○因違反毒品危害防治
    條例案件，經本院於民國98年11月4 日以98年度審竹簡字第
    1099號（98年度毒偵字第1031號）判處有期徒刑2 月，同時
    宣告緩刑2 年，緩刑期間內付保護管束，並應向指定之公益
    團體、地方自治團體或社區提供40小時之義務勞務（勞務期
    間經臺灣地方法院檢察署指定自99年1 月14日至99年5 月14
    日止），於98年12月4 日確定，惟其於上開指定期間內僅完
    成5 小時義務勞務之執行，且採尿檢驗結果呈現陽性反應。
    核該受保護管束人所為，已合於刑法第75條之1 第1 項第4
    款、保安處分執行法第74條之2 第1 款、第2 款（聲請書漏
    載，經本院補充之）所定撤銷緩刑宣告之原因，爰依刑事訴
    訟法第476 條規定聲請撤銷。
二、按緩刑宣告，得斟酌情形命犯罪行為人向指定之公益團體、
    地方自治團體或社區供40小時以上240 小時以下之義務勞務
    ；又受緩刑之宣告，而有違反刑法第74條第2 項第1 款至第
    8 款所定負擔情節重大者，足認原宣告之緩刑難收其預期效
    果，而有執行刑罰之必要者，得撤銷緩刑之宣告，刑法第74
    條第2 項第5 款、第75條之1 第1 項第4 款分別定有明文。
    又按受保護管束人在保護管束期間內，應保持善良品行，不
    得與素行不良之人往還，且應服從檢察官及執行保護管束者
    之命令，受保護管束人違反保安處分執行法第74條之2 各款
    情形之一，情節重大者，檢察官得聲請撤銷保護管束或緩刑
    之宣告，保安處分執行法第74條之2 第1 款、第2 款及第74
    條之3 第1項 分別定有明文。
三、經查：
  (一)本件受保護管束人甲○○前因違反毒品危害防治案件，經本
    院以98年度審竹簡字第1099號判決判處有期徒刑2 月，如易
    科罰金，以新臺幣1,000 元折算壹日。緩刑2 年。緩刑期內
    付保護管束並應向指定之公益團體提供40小時之義務勞務，
    於98年12月4 日確定，並經臺灣新竹地方法院檢察署以99年
    度執緩字第36號指定受保護管束人應自99年1 月14日至99年
    5 月14日止之期間內，至新竹縣竹北市十興社區發展協會完
    成上開40小時之義務服務等情，有上開刑事判決、臺灣高等
    法院被告前案紀錄表、臺灣新竹地方法院檢察署檢察官執行
    附條件緩刑案件通知書、臺灣新竹地方法院檢察署通知受保
    護管束人配合執行義務勞務函文（竹檢國護卯99執護勞43
    字第05528 號）及上開函文送達證書各1 份附卷可稽。
  (二)而受保護管束人於上開檢察署指定期間內，僅於99年5 月14
    日至新竹縣竹北市十興社區發展協會提供義務勞務5 小時，
    而仍剩餘35小時之義務勞務尚未完成等情，此有新竹縣竹北
    市十興社區發展協會十興協理字第099040號函文、刑案系統
    觀護終結原因表、臺灣新竹地方法院檢察署義務勞務工作日
    誌在卷可憑。是受保護管束人並未依原確定判決於執行機關
    指定之期間內向指定之公益團體、地方自治團體或社區提供
    40小時義務勞務之事實，堪以認定，而有刑法第75條之1 第
    1 項第4 款所定違反同法第74條第2 項第5 款「向指定公益
    團體提供40小時以上240 小時以下之義務勞務」負擔之情形
    。
  (三)又受保護管束人於99年4 月19日、同年6 月14日向觀護人報
    到並接受採尿送驗結果，均呈安非他命及甲基安非他命陽性
    反應，此有臺灣新竹地方法院檢察署受保護管束人（被告）
    99年4 月19日、6 月14日尿液檢體監管紀錄表、台灣尖端先
    進生技醫藥股份有限公司99年4 月28日、6 月23 日 濫用藥
    物檢驗報告各1 份在卷足稽，受保護管束人當庭亦坦承其確
    實有於上開時間施用第二級毒品安非他命，有本院調查筆錄
    在卷可參，足認受保護管束人於保護管束期間內，有多次施
    用第二級毒品之情形，已違反於保護管束期間應保持善良品
    行，不得與素行不良之人往還，且應服從檢察官及執行保護
    管束者命令之規定甚明。故受保護管束人同時有上開違反刑
    法第75條之1 第1 項第4 款、保安處分執行法第74條之2第1
    款、第2 款等3 種事由，應足認其違反情節已達重大程度。
  (四)綜上所述，受保護管束人於受緩刑之宣告後，竟未於執行機
    關指定期間內完成義務勞務，且於受保護管束期間內屢犯施
    用毒品之犯行，其顯然未知悔悟，違反前開規定之情節重大
    。從而，本院認對受刑人宣告緩刑，難收預期效果，因而有
    執行刑罰之必要，聲請人之聲請為有理由。
四、爰依刑事訴訟法第476條規定，裁定如主文。
中    華    民    國    99    年     7    月    28    日
                  刑事第一庭   法  官  蔡川富
如不服本裁定，應於裁定送達後五日內向本院提出抗告狀。
以上正本證明與原本無異。
中    華    民    國    99    年     7    月    28    日
                               書記官  朱苑禎

司法院資訊處製作；財團法人民間司法改革基金會備份。
